【裁判字號】    89,易,4253
【裁判日期】    900627
【裁判案由】    詐欺
【裁判全文】
臺灣臺中地方法院刑事判決                        八十九年度易字第四二五三號
    公  訴  人  台灣台中地方法院檢察署檢察官
    被      告  乙○○
右列被告因詐欺案件，經檢察官提起公訴（八十九年度偵緝字第六八八號）暨移送併
辦（九十年度偵字第五六六一、七五二七號），本院判決如左：
    主  文
乙○○共同連續意圖為自己不法之所有，以詐術使人將本人之物交付，累犯，處有期
徒刑貳年陸月。
    事  實
一、乙○○前於民國八十二年間，因違反麻醉藥品管理條例案件，經台灣屏東地方法
    院判處有期徒刑四月，甫於八十四年三月二十日執行完畢，仍不知悔改。其於八
    十八年十一月間，在台中縣潭子鄉○○路一二九巷六九之七號設立「建發企業社
    」（僅申辦稅籍登記），並於八十八年十二月十七日以自身名義向第一商業銀行
    豐原分行申請開立第○七七○五三號支票存款帳戶，其明知自身財務不佳，且無
    付款之資力，更無付款之真意，竟基於意圖為自己不法所有之概括犯意聯絡，夥
    同其餘真實姓名、年籍均不詳之成年男子多人，共同於如附表所示之時間，向如
    附表所示廠商及其餘不詳之廠商，佯購如附表所示貨物，致如附表所示之各家廠
    商均陷於錯誤，而先後交付如附表所示價值之貨物予乙○○收受，乙○○旋即將
    所收受之貨物另行搬遷他處或轉售他人，且避不見面。嗣因其所用以支付貨款之
    上開第一商業銀行豐原分行第○七七○五三號支票存款帳戶支票，屆期經提示均
    遭退票，自八十九年三月三十一日起，退票張數達一百零一張以上，總退票金額
    更高達新台幣（下同）七百六十餘萬元以上，復無任何退票註銷紀錄，至此如附
    表所示之各家廠商始知受騙。
二、案經如附表所示之各家廠商分別提出告訴後，由臺灣臺中地方法院檢察署檢察官
    偵查起訴暨移送併辦。
    理  由
一、訊之被告乙○○固不否認有向第一商業銀行豐原分行申請開立第○七七○五三號
    支票存款帳戶，且於如附表所示之時間，以「建發企業社」名義，並向如附表所
    示廠商及其餘不詳之廠商，訂購如附表所示貨物之事實，惟否認有何詐欺犯行，
    並辯稱：所購入之貨物，均轉售予「劉」姓師傅，惟均遭「劉」姓師傅倒帳，致
    無力支付等語。惟查，右揭事實，業據如附表所示廠商代表人及告訴代理人分於
    偵查及本院審理中指述明確，並有相關訂貨、送貨及退票支票影本在卷可證。次
    查，被告乙○○於第一商業銀行豐原分行所開立之第○七七○五三號支票存款帳
    戶，係於八十八年十二月十七日申請設立，惟自八十九年三月三十一日起即開始
    大量退票，前後間隔僅三月餘，退票張數高達一百零一張，總退票金額高達新台
    幣（下同）七百六十餘萬元以上，且從無任何退票後籌款註銷之紀錄，再參之建
    發企業社自八十九年一月份至六月份止之銷貨情況觀之，僅於八十九年一、二月
    間有對外銷售約四十萬元左右之貨物，八十九年三至六月間均無任何對外銷貨紀
    錄，有建發企業社八十九年一月至六月之統一發票本四本在卷可參，顯見被告乙
    ○○所經營之建發企業社並非營業規模龐大之商號，然卻發生大量退票情事，且
    所購入之貨物，其均未能合理交待其流向，所稱「劉」姓師傅其人，亦無完整姓
    名、年籍可查；所辯稱遭「劉」姓師傅倒帳一節，亦無任何證據可資為證，上開
    辯解顯係卸責之詞，不足採信。又被告乙○○所經營之「建發企業社」，尚有其
    他真實姓名、年籍均不詳之成年男子多人於其內工作一節，已據被害人指述在卷
    ，足見本案尚有其他共犯。被告乙○○於短期內大量進貨，並均以遠期支票付款
    ，復於短期內大量退票，其共同連續意圖為自己不法之所有，詐騙他人財物犯行
    ，足以認定。
二、核被告乙○○所為，係犯刑法第三百三十九條第一項詐欺取財罪。其與真實姓名
    、年籍均不詳之成年男子多人間，就上揭犯行，彼此間有犯意聯絡及行為分擔，
    均為共同正犯；又其先後多次犯行，時間緊接，所犯係構成要件相同之罪，顯係
    基於概括犯意反覆為之，為連續犯，應依刑法第五十六條規定，論以一罪，並加
    重其刑。另查被告乙○○前於民國八十二年間，因違反麻醉藥品管理條例案件，
    經台灣屏東地方法院判處有期徒刑四月，甫於八十四年三月二十日執行完畢，有
    台灣高等法院被告全國前案紀錄表一份在卷可徵，其於刑之執行完畢後五年內，
    再犯本件有期徒刑以上之罪，為累犯，應依刑法第四十七條規定加重其刑，並遞
    加之。爰審酌被告乙○○犯罪目的、手段在圖個人之不法利得、所詐得財物，依
    退票金額計算，高達七百六十餘萬元以上，破壞經濟秩序甚鉅，被害人所受損失
    程度非輕及犯後否認犯行，且未供明詐騙所得貨物之流向及共犯年籍，更未與任
    何被害人達成和解並償還貨款等一切情狀，量處如主文所示之刑。
據上論斷，應依刑事訴訟法第二百九十九條第一項前段，刑法第二十八條、第三百三
十九條第一項、第五十六條、第四十七條，罰金罰鍰提高標準條例第一條前段，判決
如主文。
中      華      民      國    九十      年      六      月    二十七    日
                                臺灣臺中地方法院刑事第七庭
                                    法  官  林  宗  成
右正本證明與原本無異。
如不服本判決，應於判決送達後十日內向本院提出上訴狀，上訴於臺灣高等法院臺中
分院( 須附繕本 )。
                                    書記官
中      華      民      國    九十      年      六      月    二十七    日
附錄論罪科刑法條
刑法第三百三十九條
意圖為自己或第三人不法之所有，以詐術使人將本人或第三人之物交付者，處五年以
下有期徒刑、拘役或科或併科一千元以下罰金。
以前項方法得財產上不法之利益或使第三人得之者，亦同。
前二項之未遂犯罰之。
附表：
┌───────┬─────────┬──────┬─────────┐
│ 被 害 廠 商  │   犯 罪 時 間    │ 詐 得 財 物│  價         值   │
├───────┼─────────┼──────┼─────────┤
│丙○○即明鉦五│民國八十九年一月間│如附件一對帳│新台幣（下同）二十│
│金行          │起至同年三月三十日│單所示      │四萬四千四百七十一│
│              │止。              │            │元                │
├───────┼─────────┼──────┼─────────┤
│鑫思電機股份有│民國八十九年一月二│如附件二交易│三十二萬四千六百五│
│限公司（告訴代│十四日起至同年三月│明細表所示  │十五元            │
│理人彭忠信）  │二十七日止        │            │                  │
├───────┼─────────┼──────┼─────────┤
│甲○○○○份有│民國八十九年二月一│馬達一百十二│十四萬七千八百二十│
│限公司（告訴代│日起至同年三月間止│台          │元                │
│理人盧碧芳）  │                  │            │                  │
├───────┼─────────┼──────┼─────────┤
│賀電實業股份有│民國八十九年一月間│電磁開關    │七十五萬一千零五十│
│限公司（告訴代│起至同年三月間止  │            │三元              │
│理人江盛煒）  │                  │            │                  │
├───────┼─────────┼──────┼─────────┤
│鑫達懋業有限公│民國八十九年二月間│電磁開關、繼│一百零八萬六千六百│
│司（代表人陳金│起至同年三月二十八│電器、程式書│九十五元          │
│柏）          │日止              │寫器、近接開│                  │
│              │                  │關          │                  │
├───────┼─────────┼──────┼─────────┤
│中釭企業有限公│民國八十九年二月二│熱風烤箱二台│十萬八千元        │
│司（代表人吳銘│十一日及三月二十日│            │                  │
│森）          │                  │            │                  │
├───────┼─────────┼──────┼─────────┤
│其他持有退票支│民國八十九年一月起│不詳        │約五百餘萬元以上  │
│票之不明廠商  │至同年五月間止    │            │                  │
└───────┴─────────┴──────┴─────────┘


司法院資訊處製作；財團法人民間司法改革基金會備份。
